最　高　行　政　法　院　裁　定
　　　　　　　　　　　　　　　　　　 96年度裁字第02716號
上　訴　人　甲○○○
被 上訴 人　臺南縣政府
代　表　人　乙○○
上列當事人間因水土保持法事件，上訴人對於中華民國95年8月
24日高雄高等行政法院95年度訴字第185號判決，提起上訴，本
院裁定如下：
　　主  文
上訴駁回。
上訴審訴訟費用由上訴人負擔。
　　理  由
一、按對於高等行政法院判決之上訴，非以其違背法令為理由，
    不得為之，行政訴訟法第242條定有明文。又提起上訴，應
    以上訴狀表明上訴理由並應添具關於上訴理由之必要證據，
    復為同法第244條第1項第4款及第2項所明定。是當事人提起
    上訴，如以原審判決有不適用法規或適用不當為理由時，其
    上訴狀應有具體之指摘，並揭示該法規之條項或其內容；如
    以原審判決有同法第243條規定所列各款情形之當然違背法
    令為理由時，其上訴狀應揭示合於該款之事實，及依訴訟資
    料合於該違背法令之具體事實。如上訴狀未依此項方法表明
    ，或其所表明者，顯與上開法條規定之情形不相合時，即難
    認為已對原審判決之違背法令有具體之指摘，其上訴自難認
    為合法。
二、上訴意旨略謂：上訴人所有座位於臺南縣左鎮鄉○○段507-
    2號山坡地因遭遇水患而邊坡崩塌，請求上訴人依法處理而
    遭拒絕，即屬行政處分無誤。原判決未予斟酌，竟採被上訴
    人答辯為僅係通知勘查結果，非行政處分，即屬違法裁判。
    又被上訴人亦於原審自承坍塌土地嚴重影響附近溪流排水，
    此一事實自符合行政院農業委員會94年10月6日農授水保字
    第094 1851202號函釋揭示之處理原則，上訴人即可請求行
    政機關以國家經費維護上訴人私有財產，且行政機關對於符
    合救助義務之個案，並無裁量權，否則即屬咨意行政，也違
    反行政法上平等原則云云。
三、本件上訴人不服被上訴人94年9月21日府農保字第094020701
    5號函，循序提起行政訴訟。原審以該函僅屬觀念通知或建
    議之事實行為，非屬行政處分，其撤銷訴訟部分難謂為合法
    ，應予駁回，業經原判決詳述其認定之理由，上訴人指摘原
    判決僅泛稱「系爭函文僅屬通知或建議，非行政處分」，逕
    予駁回上訴人之訴，係違法不當云云，顯未揭示其違背何項
    法令及具體之情事。又行政院農業委員會94年10月6日農授
    水保第0941851202號函，係針對個案訂定之處理指導原則，
    難尚據以作為上訴人請求政府機關於私有土地施設工程之權
    源。上訴人指摘原判決違反私有財產權之保障、行政法上平
    等原則及公益之維護等各節，經核無非係就原審就此已詳述
    之法律見解為相異之主張，尚難認此係對原審之違背法令已
    有具體指摘。綜上所述，本件上訴人提起上訴，其所表明之
    上訴理由，與上開法條規定及說明不合，難認為已對原審判
    決之違背法令有具體之指摘，其上訴為不合法，應予駁回。
四、依行政訴訟法第249條第1項前段、第104條、民事訴訟法第
    95條、第78條，裁定如主文。
中　　華　　民　　國　　96　　年　　11　　月　　15　　日
                  第二庭審判長法  官　鄭　淑　貞
                              法  官  黃　合　文
                              法  官　吳　明　鴻
                              法  官　鄭　小　康
                              法  官　帥　嘉　寶
以  上  正  本  證  明  與  原  本  無  異
中　　華　　民　　國　　96　　年　　11　　月　　16　　日
　　　　　　　　　　　　　　　書記官　蘇　金　全
